ACORDAO-COMPLETO-2339765

ACÓRDÃO DE RELAÇÃO

ACÓRDÃO DE RELAÇÃO 502/2019 ATA 2/2019 - SEGUNDA CÂMARA

Acórdão 502/2019-TCU-Segunda Câmara
	Os Ministros do Tribunal de Contas da União ACORDAM, por unanimidade, com fundamento nos arts. 1º, inciso V, e 39, inciso II, da Lei 8.443/1992, c/c os arts. 1º, inciso VIII, 143, inciso II, 259, inciso II, e 260, § 5º, do Regimento Interno/TCU e no art. 7º, inciso I, da Resolução/TCU 206/2007, em considerar prejudicada a apreciação do mérito dos atos de concessão de pensão militar a seguir relacionados, por perda de objeto, tendo em vista o falecimento das interessadas, de acordo com os pareceres emitidos nos autos:
1. Processo TC-Processo 040.051/2018-8 (PENSÃO MILITAR) 
	1.1. Interessados: Celina dos Santos Cruz (XXX.611.855-XX) ; Clarinda Amélia Nogoceke (XXX.562.086-XX) ; Clotilde Pereira de Carvalho (XXX.201.924-XX) ; Clotilde Pereira de Carvalho (XXX.201.924-XX) ; Dinah Pinheiro dos Santos (XXX.010.821-XX) ; Dinorah Cunha dos Santos (XXX.173.241-XX) ; Dorotéa Torres de Barros (XXX.714.194-XX) ; Idalina Braga Reis (XXX.370.028-XX) ; Leyna Macuco da Silva (XXX.715.919-XX) ; Maria Aparecida Soares Resende (XXX.580.056-XX) ; Marina Francisca Possa (XXX.141.710-XX) ; Nair Nunes Medeiros (XXX.239.357-XX) ; Noemi Perdigão Correa (XXX.055.542-XX) ; Odeiza Sales dos Santos (XXX.703.604-XX) ; Olga Isolina Ratsch Sfaier (XXX.164.357-XX) ; Severina Lopes de Lima (XXX.498.674-XX) ; Vilma da Silva Rosa (XXX.621.350-XX) ; Wanda Turle da Silva (XXX.122.697-XX) ; Yvana Flintz do Nascimento (XXX.914.517-XX) ; Zilda Almeida Oliveira (XXX.448.617-XX) ; Zélia Zani Silva (XXX.656.267-XX) .
	1.2. Órgão/Entidade: Subdiretoria de Inativos e Pensionistas – MD/CA.
	1.3. Relator: Ministro-Substituto Marcos Bemquerer Costa.
	1.4. Representante do Ministério Público: Procuradora-Geral Cristina Machado da Costa e Silva.
	1.5. Unidade Técnica: Secretaria de Fiscalização de Pessoal (Sefip) .
	1.6. Representação legal: não há.
	1.7. Determinações/Recomendações/Orientações: não há.

Segunda Câmara

Subdiretoria de Inativos e Pensionistas - MD/CA.

Celina dos Santos Cruz (XXX.611.855-XX); Clarinda Amélia Nogoceke (XXX.562.086-XX); Clotilde Pereira de Carvalho (XXX.201.924-XX); Clotilde Pereira de Carvalho (XXX.201.924-XX); Dinah Pinheiro dos Santos (XXX.010.821-XX); Dinorah Cunha dos Santos (XXX.173.241-XX); Dorotéa Torres de Barros (XXX.714.194-XX); Idalina Braga Reis (XXX.370.028-XX); Leyna Macuco da Silva (XXX.715.919-XX); Maria Aparecida Soares Resende (XXX.580.056-XX); Marina Francisca Possa (XXX.141.710-XX); Nair Nunes Medeiros (XXX.239.357-XX); Noemi Perdigão Correa (XXX.055.542-XX); Odeiza Sales dos Santos (XXX.703.604-XX); Olga Isolina Ratsch Sfaier (XXX.164.357-XX); Severina Lopes de Lima (XXX.498.674-XX); Vilma da Silva Rosa (XXX.621.350-XX); Wanda Turle da Silva (XXX.122.697-XX); Yvana Flintz do Nascimento (XXX.914.517-XX); Zilda Almeida Oliveira (XXX.448.617-XX); Zélia Zani Silva (XXX.656.267-XX).

MARCOS BEMQUERER

não há.

PENSÃO MILITAR (PMIL)

Secretaria de Fiscalização de Pessoal (Sefip).